【裁判字號】    98,審訴,4519
【裁判日期】    990119
【裁判案由】    毒品危害防制條例
【裁判全文】
臺灣高雄地方法院刑事判決            98年度審訴字第4519號
公  訴  人  臺灣高雄地方法院檢察署檢察官
被      告  甲○○
上列被告因毒品危害防制條例案件，經檢察官提起公訴（98年度
毒偵字第6164號），嗣被告於本院準備程序中就被訴事實為有罪
之陳述，經本院告知簡式審判程序之旨，並聽取被告與公訴人之
意見後，合議庭裁定由受命法官獨任進行簡式審判程序，判決如
下：
    主  文
甲○○施用第一級毒品，處有期徒刑柒月。又施用第二級毒品，
處有期徒刑肆月。又持有第一級毒品，處有期徒刑參月，扣案之
第一級毒品海洛因壹包（含包裝袋，檢驗後淨重零點貳玖肆公克
）沒收銷燬之。應執行有期徒刑壹年，扣案之第一級毒品海洛因
壹包（含包裝袋，檢驗後淨重零點貳玖肆公克）沒收銷燬之。
    事  實
一、甲○○前於民國92年間因施用毒品案件，經裁定送觀察、勒
    戒後，認無繼續施用毒品之傾向，並經臺灣高雄地方法院檢
    察署檢察官以92年度毒偵字第6077號為不起訴處分確定。於
    前開觀察、勒戒執行完畢釋放後5 年內，復於93年間因施用
    毒品案件，經本院以93年度易字第1514號判處有期徒刑6 月
    確定。復基於施用第一級毒品海洛因、第二級毒品甲基安非
    他命、持有第一級毒品海洛因之犯意，於98年9 月29日0 時
    許，在高雄縣大寮鄉○○村○○路409 號住處內，以將海洛
    因置入針筒內再摻水混合後注射手臂方式施用第一級毒品海
    洛因1 次，又於98年9 月29日11時許，在上開住處，以玻璃
    球燒烤之方式，施用第二級毒品甲基安非他命1 次後，再於
    98 年9月29日12時許，在高雄縣大寮鄉○○村○○道路上，
    向一名綽號「公司」之不詳姓名年籍男子以新臺幣500 元之
    代價，購得第一級毒品海洛因1 包而持有之，旋因行跡可疑
    為警於同日13時30分許在上開產業道路上盤查而查獲，並當
    場扣得第一級毒品海洛因1 包（檢驗前淨重0.303 公克、檢
    驗後淨重0.294 公克），並得其同意採集尿液送驗，結果呈
    可待因、嗎啡、安非他命、甲基安非他命陽性反應。
二、案經高雄縣政府警察局六龜分局報請臺灣高雄地方法院檢察
    署檢察官偵查起訴。
    理  由
一、本件被告甲○○所犯係死刑、無期徒刑、最輕本刑為3 年以
    上有期徒刑以外之罪，其於準備程序中就被訴事實為有罪之
    陳述，經本院告知簡式審判程序之旨，並聽取公訴人及被告
    意見後，合議庭裁定由受命法官獨任進行簡式審判程序，合
    先敘明。
二、訊據被告對於上揭時、地，施用第一級毒品海洛因、施用第
    二級毒品甲基安非他命、持有第一級毒品海洛因之事實，坦
    承不諱，而被告為警查獲所採之尿液檢體，經送台灣檢驗科
    技股份有限公司以酵素免疫分析法及氣相層析質譜檢驗結果
    ，呈現可待因、嗎啡陽性反應，此有台灣檢驗科技股份有限
    公司濫用藥物實驗室- 高雄98年10月13日KH2009A0000000號
    濫用藥物尿液檢驗報告暨高雄縣政府警察局六龜分局查獲毒
    品案件嫌疑人代號與真實姓名對照表各1 份在卷可稽，又扣
    案之白色粉末1 包，經送檢驗結果，確係第一級毒品海洛因
    ，亦有高雄市立凱旋醫院98年10月14日高市凱醫驗字第1137
    0 號濫用藥物成品檢驗鑑定書1 份在卷可憑。足徵被告之任
    意性自白核與事實相符，應堪信為真實，可採為本件論罪科
    刑之依據。是本件事證明確，被告施用第一級毒品海洛因、
    施用第二級毒品甲基安非他命、持有第一級毒品海洛因等犯
    行，均堪認定，應予依法論科。
三、按海洛因為毒品危害防制條例第2 條第2 項第1 款、第2 款
    所稱之第一級與第二級毒品，不得施用、持有。次按觀察、
    勒戒或強制戒治執行完畢釋放後，5 年內再犯第10條之罪者
    ，應依一般刑事訴訟程序予以起訴論罪科刑，此觀諸毒品危
    害防制條例第20條、第23條第2 項規定自明。被告前於92年
    間因施用毒品案件，經裁定送觀察、勒戒後，認無繼續施用
    毒品之傾向，並經臺灣高雄地方法院檢察署檢察官以92年度
    毒偵字第6077號為不起訴處分確定。於前開觀察、勒戒執行
    完畢釋放後5 年內，復於93年間因施用毒品案件，經本院以
    93 年 度易字第1514號判處有期徒刑6 月確定，有臺灣高等
    法院被告前案紀錄表1 份在卷可參，復於98年9 月29日零時
    許，施用第一級毒品海洛因1 次，另於98年9 月29日11時許
    ，施用第二級毒品甲基安非他命1 次，又於98年9 月29日12
    時許持有第一級毒品海洛因1 包，則公訴人予以起訴，尚無
    不合，本院自得依法論科。
四、核被告所為，係犯毒品危害防制條例第10條第1 項之施用第
    一級毒品罪、第10條第2 項之施用第二級毒品罪、第11條第
    1 項持有第一級毒品罪。被告所犯上開3 罪間，犯意各別，
    ，行為互殊，應予分論併罰。本院審酌被告前因施用毒品案
    件，經勒戒、觀察程序，由檢察官不起訴處分後，仍不知悛
    悔，再次施用毒品自戕其身，顯然缺乏戒絕毒品之決心，且
    被告前有施用毒品之前科紀錄，素行不良，惟念及被告坦承
    施用第一級毒品、施用第二級毒品、持有第一級毒品之事實
    ，且其行為尚未害及他人，並斟酌被告之犯罪動機、手段與
    被告之智識程度，及檢察官具體求處應執行有期徒刑1 年4
    月，尚顯過重等一切情狀，分別量處如主文所示之刑，並定
    其應執行刑。另扣案之白色粉末1 包，經送檢驗結果係第一
    級毒品海洛因之情，已如上述，應依毒品危害防制條例第18
    條第1 項前段規定宣告沒收銷燬之，至前開第一級毒品海洛
    因之包裝袋包覆毒品，其上顯留有該毒品之殘渣，衡情自難
    與之剝離，亦應整體視之為毒品，連同該包裝併予宣告沒收
    銷燬之；此外，鑑驗耗用之海洛因既已滅失，自無庸宣告沒
    收銷燬之。
據上論斷，應依刑事訴訟法第273 條之1 第1 項、第284 條之1
、第299 條第1 項前段，毒品危害防制條例第10條第1 項、第10
條第2 項、第11條第1 項、第18條第1 項前段，刑法第11條、第
51條第5 款，判決如主文。
本案經檢察官杜妍慧到庭執行職務。
中    華    民    國    99    年     1    月    19    日
                  刑事第十庭  法  官  曾子珍
以上正本證明與原本無異。
如不服本判決，應於收受送達後10日內向本院提出上訴書狀。
中    華    民    國    99    年     1    月    19    日
                              書記官  李承悌
附錄本判決論罪科刑法條全文：
毒品危害防制條例第10條
施用第一級毒品者，處6月以上5年以下有期徒刑。
施用第二級毒品者，處3年以下有期徒刑。
毒品危害防制條例第11條
持有第一級毒品者，處3 年以下有期徒刑、拘役或新臺幣5 萬元
以下罰金。
持有第二級毒品者，處2 年以下有期徒刑、拘役或新臺幣3 萬元
以下罰金。
持有第一級毒品純質淨重10公克以上者，處1 年以上7 年以下有
期徒刑，得併科新臺幣1 百萬元以下罰金。
持有第二級毒品純質淨重20公克以上者，處6 月以上5 年以下有
期徒刑，得併科新臺幣70萬元以下罰金。
持有第三級毒品純質淨重20公克以上者，處3 年以下有期徒刑，
得併科新臺幣30萬元以下罰金。
持有第四級毒品純質淨重20公克以上者，處1 年以下有期徒刑，
得併科新臺幣10萬元以下罰金。
持有專供製造或施用第一級、第二級毒品之器具者，處1 年以下
有期徒刑、拘役或新臺幣1萬元以下罰金。


司法院資訊處製作；財團法人民間司法改革基金會備份。
